【裁判字號】    97,聲,557
【裁判日期】    970825
【裁判案由】    公示送達
【裁判全文】
臺灣彰化地方法院民事裁定               97年度聲字第557號
聲  請  人  德昌營造股份有限公司
法定代理人  丁○○
相  對  人  甲○○    原住彰化.
相  對  人  乙○○    原住彰化.
相  對  人  丙○○    原住彰化.
上列聲請人聲請對相對人為公示送達事件，本院裁定如下：
    主      文
准將聲請人於民國九十七年六月十八日對相對人所發如附件所示
債權讓與之觀念通知為公示送達。
聲請程序費用新台幣壹仟元由相對人共同負擔。
    理      由
一、按表意人非因自己之過失不知相對人之居所者，得依民事訴
    訟法公示送達之規定，以公示送達為意思表示之通知，民法
    第97條定有明文。又債權讓與之通知，為讓與人或受讓人向
    債務人通知債權讓與事實之行為，屬於觀念通知之性質（最
    高法院28年上字第1284號判例參照），其效力之發生，應類
    推適用同法關於意思表示之規定，如通知人非因有自己之過
    失不知相對人之居所者，解釋上亦得類推適用同法第九十七
    條，依民事訴訟法公示送達之規定，向該管法院聲請以公示
    送達為債權讓與之通知，此亦有最高法院41年台上字第 490
    號判例意旨可資依循。
二、聲請意旨略以：聲請人於民國97年04月18日，與第三人台灣
    金聯資產管理股份有限公司簽訂「債權讓與契約書」，受讓
    該公司對尚峰興業股份有限公司（以下簡稱尚鋒公司）暨連
    帶保證人甲○○、乙○○、丙○○等人之本金、利息、違約
    金、墊付費用之債權。聲請人乃於97年06月18日，以員林三
    橋郵局第 181號存證信函並檢附債權讓與證明文件，向相對
    人通知本件債權讓與之事實，然相對人甲○○、乙○○部分
    ，均因「6/19房屋已拆除，收件人行蹤不明」而被退回，又
    依戶籍謄本之記載，相對人甲○○、乙○○原均設籍於「彰
    化縣秀水鄉○○路 121號」，惟已先後於85年08月11日、86
    年07月23日出境，並經戶政事務所先後於86年03月27日、89
    年01月20日為遷出登記，另相對人丙○○部分，依戶籍謄本
    之記載，原設籍於「彰化縣員林鎮○○○路120巷8號」，但
    已於89年10月14日出境，並經戶政事務所於91年11月29日為
    遷出登記，聲請人非因自己之過失，實不知相對人等之現住
    居所，為此依法聲請裁定准為公示送達，並提出債權讓與聲
    明書影本、存證信函影本、退回信封影本、戶籍謄本等件為
    證。經核聲請人主張之前開事實與其提出之證據資料相符，
    堪認聲請人確實非因自己之過失，而不知相對人之住居所。
    從而，聲請人聲請對相對人為公示送達，自無不合，應予准
    許。
三、依非訟事件法第21條第2項、民事訴訟法第95條、第78條、
    第85條第1項前段，裁定如主文。
中    華    民    國    97    年    8     月    25    日
                        民事第一庭法  官  邱月嬌
以上正本係照原本作成。
如不服本裁定應於送達後10日內向本院提出抗告狀（須附繕本）
。
中    華    民    國    97    年    8     月    25    日
                                  書記官  呂雅惠


司法院資訊處製作；財團法人民間司法改革基金會備份。
